【裁判字號】    97,易,657
【裁判日期】    971113
【裁判案由】    賭博
【裁判全文】
臺灣雲林地方法院刑事判決               97年度易字第657號
公  訴  人  臺灣雲林地方法院檢察署檢察官
被      告  乙○○
            丙○○
            戊○○
上列被告等因賭博案件，經檢察官提起公訴（96年度偵字第6104
號），本院判決如下：
    主  文
乙○○共同意圖營利，聚眾賭博，處有期徒刑陸月，如易科罰金
，以新臺幣壹仟元折算壹日。扣案如附表二編號一、二及附表三
編號一至編號四之物均沒收之。
丙○○共同意圖營利，聚眾賭博，處有期徒刑月，如易科罰金
，以新臺幣壹仟元折算壹日。扣案如附表二編號一、二及附表三
編號一至編號四之物均沒收之。
戊○○共同意圖營利，聚眾賭博，處有期徒刑月，如易科罰金
，以新臺幣壹仟元折算壹日。扣案如附表二編號一、二及附表三
編號一至編號四之物均沒收之。
    犯罪事實
一、乙○○為址設雲林縣虎尾鎮○○路27之1 號「永慶電子遊戲
    場」（已經雲林縣政府核發限制級電子遊戲場業營利事業登
    記證）之負責人，自民國94年底某日起至96年11月6 日止，
    聘僱丙○○、戊○○為店員，共同基於意圖營利，提供該公
    眾得出入之「永慶電子遊戲場」，作為賭博場所之犯意聯絡
    ，並擺設如附表二編號一及二所示之賭博性電子遊戲機臺各
    3 臺，供其等與不特定之客人賭博財物。其賭博方式為：由
    受僱於乙○○之丙○○或戊○○在現場擔任開分、洗分、兌
    換香煙、現金及代幣之工作，賭客先以現金新臺幣（下同）
    10元兌換代幣1 枚之比例向丙○○或戊○○兌換代幣，再將
    代幣投入如附表二編號一、二所示之機台內押注，或由丙○○、戊○○開分，視機臺種類顯示不同比例之分數，再由賭
    客押注。如有押中，可得倍數不等之積分，如未押中，則所
    押分數悉由機臺自動扣除，累計輸贏後，賭客再以機臺上顯
    示之累計積分向丙○○、戊○○要求洗分，由丙○○、戊○○依比例將積分兌換香煙交付賭客、或兌換現金裝於香煙盒
    內，在上址後門樓梯間處交付賭客。若機臺積分歸零，則所
    押注之賭資全歸乙○○所有，而以此方式牟利。共有賭客丁○○、甲○○等人（均業經臺灣雲林地方法院檢察署檢察官
    為職權不起訴處分在案）於如附表一所示之時間前往賭博。
    嗣於96年11月6 日10時許在上開遊戲場內，經警查獲，並扣
    得如附表二、三所示之物。
二、案經雲林縣警察局虎尾分局報告臺灣雲林地方法院檢察署檢
    察官偵查起訴。
    理  由
甲、證據能力之認定：
一、按被告以外之人，於審判外之言詞或書面陳述，除法律有規
    定者外，不得作為證據，刑事訴訟法第159 條第1 項定有明
    文，所謂法律有規定者，即包括同法第159 條之1 至之5 所
    規定傳聞證據具有證據能力之例外情形。故如欲採被告以外
    之人於審判外之言詞為證據時，必須符合法律所規定之例外
    情形，方得認其審判外之陳述有證據能力（最高法院94年度
    臺上字第948 號判決意旨參照）。本件證人丁○○、甲○○
    於96年11月6 日警詢筆錄，均係屬被告乙○○、丙○○及戊○○（下稱被告等3 人）以外之人，於審判外之陳述，屬傳
    聞證據，且被告等3 人於本院進行準備程序時，對於上開筆
    錄部分有所爭執（本院卷第22頁反面），則依刑事訴訟法第
    159 條第1 項規定，上開證據方法均應予排除，不得將筆錄
    作為本案證明被告等3 人有罪之依據。
二、次按被告以外之人於偵查中向檢察官所為之陳述，除顯有不
    可信之情況者外，得為證據，刑事訴訟法第159 條之1 亦有
    明文。查其立法意旨係以刑事訴訟法規定檢察官代表國家偵
    查犯罪、實施公訴，依法有訊問被告、證人、鑑定人之權，
    且實務運作時，偵查中檢察官向被告以外之人所取得之陳述
    ，原則上均能遵守法律規定，不致違法取供，其可信性甚高
    ，為兼顧理論與實務，而對被告以外之人於偵查中向檢察官
    所為之陳述，除顯有不可信之情況者外，得為證據。此乃同
    法第159 條第1 項所謂得作為證據之「法律有規定者」之一
    ，為有關證據能力之規定，屬於證據容許性之範疇。本件證
    人丁○○於96年12月12日、97年5 月14日偵查中，及證人甲○○於96年12月12日偵查中所為之陳述，均為被告等3 人以
    外之人於偵查中向檢察官所為之陳述，雖屬傳聞證據，惟基
    於被告憲法上訴訟權之保障，本院已傳喚證人丁○○、甲○○到庭具結作證，被告等3 人對其等上開審判外之陳述，已
    有行使反對詰問權之機會，則就證人丁○○、甲○○前揭於
    審判外向檢察官所為之陳述，被告等3 人憲法上之詰問權既
    已受確保，上開筆錄又無顯不可信之情況，依刑事訴訟法第
    159 條之1 第2 項之規定，本院認為均有證據能力。
乙、實體部分：
一、訊據被告等3 人固均坦承在上址「永慶電子遊戲場」有擺設
    如附表二所示之電子遊戲機臺，其中被告乙○○為上址「永
    慶電子遊戲場」之負責人，被告丙○○、戊○○則係受被告
    乙○○僱用而在上址「永慶電子遊戲場」擔任店員等情，惟
    被告等3 人均矢口否認有前揭賭博之不法犯行，被告乙○○
    辯稱：扣案如附表二所示之電子遊戲機臺均為合法之電子遊
    戲機臺，並非賭博之器具，前開機臺雖然都有用積分卡開分
    、洗分，但是積分卡所累積的分數，如客人不想玩積分卡可
    以帶走，下次再以積分卡的分數來玩，積分卡不可以兌換現
    金，亦不可兌換香煙；其亦有告知所僱用之店員店內不得為
    賭博行為；「永慶電子遊戲場」之設置曾有變動，證人丁○○所指之設置狀況與實情不符，其證言不足採信云云。被告
    丙○○、戊○○則均辯稱：其2 人僅負責開分、洗分、寫積
    分卡及以現金兌換代幣之工作，積分卡客人可以帶走，下次
    再以積分卡的分數來把玩電子遊戲機台，但是積分卡不可以
    兌換現金或兌換香煙，上址「永慶電子遊戲場」並無與客人
    對賭兌換現金或香煙之賭博情形云云。惟查：
  (一)被告乙○○係「永慶電子遊戲場」之負責人，並自94年底起
    僱用被告丙○○及被告戊○○為店員等情，業據：
    1.被告乙○○於警詢、偵訊及本院審理中均供承其係「永慶
      電子遊戲場」之負責人（警卷第2 頁、偵卷第16頁、本院
      卷第49頁反面），被告戊○○、丙○○警詢中（警卷第6
      、12頁）亦為相同供述，並有雲林縣政府營利事業登記證
      1 份在卷可稽（警卷第55頁），故應可認定被告乙○○為
      「永慶電子遊戲場」之負責人。
    2.被告丙○○雖辯稱其係自96年10月5 日開始上班，並未領
      到薪資云云，被告戊○○亦辯稱其係自96年10有底開始上
      班，亦未領到薪資云云，惟證人丁○○證稱：「從94年底
      時我就看過戊○○，丙○○也是在94年底時有見過她，她
      是副店長，她在那裡做很久了」等語（偵卷第55頁），且
      參酌扣案之「96年8 月至12月員工休假表」自8 月份起均
      有填寫「真」字，有上開休假表在卷可稽（警卷第47頁）
      ，堪認被告丙○○及戊○○前開所辯，均屬卸責之詞，不
      足採信。因此，被告丙○○及戊○○應自94年年底起即有
      任職於「永慶電子遊戲場」擔任店員之情，應足認定。
  (二)「永慶電子遊戲場」所擺設之電子遊戲機臺，於客人開分把
    玩後，若有剩餘分數，可依比例將積分以兌換香煙、或兌換
    現金之情，業據：
    1.證人甲○○於偵訊時先陳稱：「（問：你不是說過曾換過
      1 次香煙？）答：我的確有換過1 次，那1 次我用分數跟
      他們換取香煙，時間大約在96年4 、5 月間」等語，嗣更
      結證：「你說兌香煙那一次是玩什麼機臺？）答：是玩跑
      馬」等語（偵卷第10頁）；復於本院審理時證稱：「（問
      ：是否看過被告3 人？）答：只有看過2 個女生的，男的
      沒有看過」、「（問：在何處看過？）答：電玩店」、「
      （問：哪家電玩店？）答：埒內」、「（問：你玩什麼種
      類機台？）答：跑馬」、「（問：是否有贏？）答：贏過
      1 次，得到1 包煙而已」、「（問：什麼種類的煙？）答
      ：七星」、「（問：1 包外面賣多少？）答：60元」等語
      （本院卷第46頁）。證人甲○○就其曾於96年4 、5 月間
      至「永慶電子遊戲場」把玩電子遊戲機臺「跑馬」，並因
      此贏得積分，換取「七星」牌香煙1 包等情，於偵訊中及
      本院審理中之證述內容大致相符，應可採信。因此可認證
      人甲○○確曾於96年4 、5 月間至「永慶電子遊戲場」把
      玩電子遊戲機臺「跑馬」，並因此贏得積分，換取「七星
      」牌香煙1 包。
    2.證人丁○○於96年12月12日偵訊時先結證：「（問：你是
      何時到永慶電子遊戲場把玩賭博性電玩？）答：從94年底
      開始，我幾乎每個月都會去1 、2 次，幾乎有贏就會換錢
      ，我玩過賽馬及滿貫大亨，滿貫大亨是10:1，賽馬是1:1
      ，以新臺幣兌換分數，可以洗分，滿貫大亨是1 分換10元
      ，洗分之後可以用分數換現金，開分小姐會將錢放在香煙
      盒內，並且把它放在樓梯間夾縫處，我們就跟著進去，小
      姐就是從有裝現金的香煙盒交給我們，最多贏1 萬多元」
      等語（偵卷第9 頁）。嗣於97年5 月14日偵訊時更證稱：
      「（問：你從何時到永慶電子遊戲場玩電玩？）答：94年
      底開始」、「（問：你玩過的機臺有哪些？）答：賽馬及
      滿貫大亨，賽馬是1:1 ，滿貫大亨是10:1，以現金兌換分
      數，有輸有贏，有時會輸1 、2 萬元」、「（問：店家如
      何換現金給你？）答：玩完後我們說要洗分，兌換現金後
      ，店家會把現金放在香煙盒，香煙盒是放在電子遊戲場後
      與辦公室的隔間，我們再把錢拿走」、「（問：香煙盒放
      在何處？）答：在樓梯間，他們的人那裡等我們」、「（
      問：你上次是說在95年開始跟戊○○換現金？）答：這一
      筆是印象比較深刻，自94年底開始就跟戊○○有換過現金
      」、「（問：有跟丙○○換過現金？）答：有，時間不清
      楚」等語（偵卷第54、55頁）。
    3.證人丁○○又於本院97年10月23日審理時復證稱：「（問
      ：你都玩什麼機臺？）答：賽馬和麻將比較多」、「（問
      ：只有這2 種？）答：差不多玩這2 種比較多」、「（問
      ：麻將是滿貫大亨？）答：是」、「（問：分數可以換錢
      ？）答：可以」、「（問：1 分換1 元？）答：是」、「
      （問：也可以累積到下次再來玩？）答：是」、「（問：
      你的玩法是當天贏的就換現金或是會累積到下次來玩？）
      答：幾乎都當天就換，很少累積到下次」、「（問：你第
      1 次贏錢，要求現金，他們就讓你換？）答：是」、「（
      問：為何你知道他們可以換取現金？）答：臺上有分數，
      我說要把分數洗掉，他就會問說你要拿積分卡或是拿現金
      ？）」、「問：積分卡就是下次可以再來玩？）答：對，
      等於類似現金，上面有1 千元，可以直換取1 千元代幣」
      、「（問：不滿1 千的部分？）答：每種機臺不同，每種
      機臺幾乎都是100 元才可以洗，有的幾分就可以洗」、「
      （問：你從94年底玩到何時？）答：玩到上次檢察官去抓
      時【即96年11月6 日】」、「（問：你換現金是跟哪個人
      換？）答：只要跟裡面的店員都可以換取」、「（問：有
      無在庭上？）答：有。中間那位【被告戊○○】」、「（
      問：所以還是有跟丙○○換過？）答：是」、「（問：你
      們換錢，應該不是在櫃臺換取？）答：不是」、「（問：
      怎麼換取？）答：前面是檯子，後面有隔起來樓梯、廁所
      和他們的辦公室」、「（問：前面是櫃臺？）答：對」、
      「（問：在櫃臺後面那間換的？）答：在那間，就從他們
      店裡面直走進去而已，裡面有1 個門隔著」、「（問：小
      姐直接把錢交給你？）答：當場把錢放在香煙盒裡面交給
      我們，我們點清楚後離開」等語（本院卷第41至43頁）。
      證人丁○○於偵訊中對於曾換得現金、所把玩之機台為「
      賽馬」及「滿貫大亨」，以及親自兌換現金之經過為開分
      小姐將錢放在香煙盒內交給證人丁○○，其點收數額後離
      開、兌換地點為樓梯間，而非店內等情，與其於本院審理
      時之證述內容大致相符，足信其確有於94年底某日起至96
      年11月6 日止陸續至「永慶電子遊戲場」把玩賭博性電動
      遊戲機臺「賽馬」及「滿貫大亨」，並曾多次贏取積分換
      取現金。
    4.被告乙○○雖辯稱「永慶電子遊戲場」於94、95年間前後
      曾變更電動機臺之擺設位置，變更前係複合式超商，其擺
      設位置與證人丁○○所證述內容不符，足見證人丁○○應
      於變更前並未至「永慶電子遊戲場」消費云云。惟查：
      (1)就「永慶電子遊戲場」關於電子遊戲機臺擺設位置，證
        人丁○○於本院審理時證稱：「（問：你於94年到95年
        間有無來我們店裡？）答：有」、「（問：是否請你繪
        製94、95年去我們店裡的機臺擺設位置？）答：與現在
        差不多，只是1 個7PK 的地邊以前是擺水果盤」等語（
        本院卷第41頁反面）。後又證稱：「（問：乙○○剛剛
        提到他的店本來是複合式超商，和你剛剛所言不同，為
        何會這樣？）答：我是針對他放機臺的地方而已，他隔
        壁是複合式超商沒有錯」、「（問：現在還是？）答：
        那時候玩到最後，超商已經收起來」、「（問：你印象
        中到何時？）答：不清楚，只知道到最後去玩時，超商
        已經沒有了」、「（問：連複合式超商也變成放機臺？
        ）答：沒有，複合式超商那邊變成裡面都是空的，剩下
        賣東西的架子而已」、「（問：你說原來一邊是超商，
        一邊是電玩店？）答：對」、「（問：後來超商那邊沒
        有再經營？）答：後來東西逐漸減少，後來就變成沒有
        再經營」、「（問：電玩店部分有無擴大？）答：沒有
        」等語（本院卷第43頁），並繪製「第一次去」及「95
        ～96年」2 張現場圖（下稱第1.、2.張現場圖，本院卷
        第56、57頁）。被告乙○○雖稱：「我當初93年領牌照
        在營業時，那時候我申請地址是在27之1 ，但是我那時
        候是做複合式超商，而複合式超商占到2 間，我機臺擺
        設在騎樓的部分。他繪製的單單只有27之1 ，複合式超
        商完全沒有畫出」云云（本院卷第45頁），然查證人丁○○於本院審理中所繪製之第1.張現場圖，右側為「超
        商」，左上方為機臺擺設位置，左下方則為樓梯、廁所
        及辦公室，有第1.張現場圖在卷可稽（本院卷第56頁）
        ，足見證人丁○○於被告乙○○指出複合式超商之位置
        前，已先繪出其位置，因此證人丁○○所證述情形，應
        先係就機臺擺放位置之變動加以陳述，後再就複合式超
        商與擺放機臺房間之情形繪製成第1.張現場圖。
      (2)證人丁○○又證稱：「94、95年這張（指第2.張現場圖
        ），最開始我去時，他的機臺是在超商外圍這裡，後來
        不知道是哪個時間，他有一段時間機臺，是前面是超商
        後面是機臺，就變成廁所在這裡，比喻啦，前面是超商
        ，機臺在後面，就是在廁所附近，就是等於在後面這裡
        ，後來我再去玩時，才變成一邊是超商，一邊是機臺」
        、「他機臺有變動過2 次」等語（本院卷第45頁反面）
        ，並繪製「最初第1 次去」及「變動過的」現場圖（下
        稱第3.、4.張現場圖，本院卷第58、59頁）。因此，依
        證人丁○○之證言及其所繪製之前開第1.、2.、3.、4.
        張現場圖所示可知，證人丁○○就「永慶電子遊戲場」
        機臺之擺設位置係證稱，最初機臺係擺放於「超商」（
        下稱A 屋）右側（即第3.張現場圖），嗣變更擺設到A
        屋後方（即第4.張現場圖），再變更擺設到前揭27之1
        號（下稱B 屋）內（即第1.張現場圖左上邊），最後再
        將原先擺設「7PK 」機台位置變更擺設「水果盤」。
      (3)又被告乙○○就「永慶電子遊戲場」於93年營業時及嗣
        後重新營業之機臺擺設位置則係供承：「我們這家店之
        前有被縣府收回牌照，大意就是說裡面擺設與當初申請
        不符合，那是2 家店面，1 間在三角窗（指A 屋），另
        1 間就是27之1 號這間（指B 屋），我那時候做複合式
        超商，擺設完全不一樣，根本不是在27之1 號這間，而
        是在三角窗那間的角落」、「他繪製的都是我第2 次營
        業時，而非第1 次營業時，後面這張完全正確（指第2.
        張現場圖），就是開搜索票去時的狀況，第1 張不對（
        指第1.張現場圖），我超商部分完全沒有機臺，這邊是
        三角窗，我超商占了2 間，我的機臺是在騎樓，有違建
        出去，後來縣政府商業課說擺設不符合規矩，所以吊銷
        我牌照約1 年左右，才發還給我，我才重新裝潢營業」
        「（問：所以94、95年這張【指第2.張現場圖】是正確
        的？）答：不是，我那還有一半做超商時，中間還有一
        道防火木板，後面是倉庫，廁所和樓梯是固定的，這些
        沒有錯」、「我有領牌照的電子遊戲場，我機臺是光明
        正大可以擺出來，但這張的機臺（按指第4.張現場圖）
        放在後面。『最初第1 次去』（指第3.張現場圖）的擺
        設位置大概對而已。『變動過的』（指第4.張現場圖）
        完全不對，我是有領牌照的」等語，足見被告乙○○曾
        擺放機臺之位置有2 處，一為上址「27之1 號」（即B
        屋），一為27之1 號左側之「超商」（即A 屋），最初
        A 屋及B 屋均作為超商使用，機臺擺放於A 屋右側騎樓
        ，後變更擺設，將機臺擺放於B 屋，此時B 屋尚有部分
        作為超商營業使用，最後再變更擺設，擺設機臺位置如
        第2.張現場圖所示。
      (4)經核證人丁○○於偵訊中對於曾換得現金、所把玩之機
        臺為「賽馬」及「滿貫大亨」，以及親自兌換現金之經
        過為開分小姐將錢放在香煙盒內交給證人丁○○，其點
        收數額後離開、兌換地點為樓梯間，而非店內等細節，
        與其於本院審理中所述相符，如非經身經歷，甚難能如
        此詳述經過。又其就「永慶電子遊戲場」機臺擺放位置
        亦稱最初機臺係擺放於A 屋右側（即第3.張現場圖），
        再變更擺設到B 屋內（即第1.張現場圖左上邊）等語，
        與前揭被告乙○○所述大致相符。因此在無證據證明證
        人丁○○有與被告等3 人有何嫌隙，而有為虛偽證述誣
        陷被告等之動機下，其證言自堪採信。至於機臺是否曾
        變更擺設如第4.張現場圖所示之位置，被告乙○○雖為
        與證人丁○○相異之陳述，惟並無任何相關證據資料足
        供認定參酌，自難僅憑2 人此部分不同之陳述而逕認證
        人丁○○所述不實，併予敘明。故被告乙○○此部分之
        抗辯，自屬卸責之詞，殊不足採。
    5.綜上證人丁○○及證人甲○○之證言相互勾勒以觀，足認
      在證人丁○○於94年底開始到「永慶電子遊戲場」賭玩電
      子遊戲機臺起，迄96年11月6 日遭查獲止，該電子遊戲場
      有於客人開分把玩後，若有剩餘分數，可依比例將積分以
      兌換香煙、或兌換現金之對賭情形；且依證人丁○○及甲○○所述此情，係「永慶電子遊戲場」之常態情形，並非
      該電子遊戲場之開分員與客人私下之對賭行為。
  (三)被告乙○○雖另抗辯稱其有向所僱用之開分員規定不可有賭
    博行為云云（警卷第4 頁），惟被告乙○○為該電子遊戲場
    之負責人，業經認定如前，而其於警詢時亦自承：「（問：
    平時你有無在店內看顧？永慶電子遊戲場是否有其他股東？
    ）答：我平時2 至3 天就會到店內查看經營情形。永慶電子
    遊戲場是我自己1 人獨資經營」等語（警卷第4 頁），應認
    被告乙○○就「永慶電子遊戲場」之經營情形知之甚詳，且
    對於店內事務均有實際參與，衡以被告丙○○、戊○○僅係
    受僱之店員，是若被告乙○○已明確指示不可有賭博行為，
    被告丙○○、戊○○何以會甘冒遭開除風險，僅為「永慶電
    子遊戲場」之利益而違反被告乙○○之指示為賭博行為，顯
    與常理不符，足認被告乙○○確有指示被告丙○○、戊○○
    以積分兌換現金及香煙甚明，是被告乙○○、丙○○、戊○○就「永慶電子遊戲場」經營賭博性電動玩具之賭博犯行確
    有犯意聯絡及行為分擔。
  (四)準此，本案事證明確，被告乙○○經營「永慶電子遊戲場」
    ，並僱用被告丙○○、戊○○擔任開分洗分員，擺設如附表
    二編號一、二所示之射倖性電子遊戲機臺供不特定賭客入內
    把玩，並由被告丙○○、戊○○負責將賭客把玩之分數洗分
    後兌換香煙或金錢，以此方式與賭客對賭，意圖營利供給賭
    博場所、聚眾賭博及在公眾得出入之場所賭博財物等犯行，
    均堪以認定，應依法論科。
二、核被告乙○○、丙○○、戊○○所為，均係犯刑法第266 條
    第1 項前段之賭博罪、同法第268 條前段之意圖營利，供給
    賭博場所罪及同法第268 條後段之意圖營利，聚眾賭博罪。
  (一)按刑法第268 條之意圖營利，只須主觀上有圖得利益之意思
    為已足，不以實際上取得利益為要件。又電子遊戲機臺之程
    式如於設計之初即已隱含該遊戲機臺具有較高獲勝機率，已
    非純粹射倖性得比擬，此從經營者必須花費鉅資購買或租用
    遊戲機臺，聘僱員工兌換現金，並提供場所擺放而仍能獲利
    即明，是該等提供賭博場所以擺設電子遊戲機臺與之對賭之
    行為，亦同時具有營利之意圖。查被告等3 人由被告乙○○
    提供場所經營「永慶電子遊戲場」，為公眾得出入之場所，
    其擺設6 臺之電子遊戲機臺，利用機臺與不特定多數之人賭
    博財物，依上開說明，被告等3 人所為顯係意圖營利提供賭
    博場所，並以該處供不特定人賭博及聚集不特定人賭博。被
    告乙○○、丙○○、戊○○3 人，就上述犯行均有犯意聯絡
    及行為分擔，均為共同正犯。
  (二)復按刑事法若干犯罪行為態樣，本質上原具有反覆、延續實
    行之特徵，立法時既予特別歸類，定為犯罪構成要件之行為
    要素，則行為人基於一定之犯意，在密切接近之一定時、地
    持續實行之複次行為，倘依社會通念，於客觀上認為符合1
    個反覆、延續性之行為觀念者，於刑法評價上，即應僅成立
    一罪。學理上所稱「集合犯」之職業性、營業性或收集性等
    具有重複特質之犯罪即屬之，例如經營、從事業務、收集、
    販賣、製造、散布等行為概念者是。被告等3 人自94年底起
    ，至96年11月6 日為警查獲止，聚集不特定人賭博，且利用
    電子遊戲機臺與在場不特定賭客對賭，反覆密接提供場所，
    由不特定之人多次向電子遊戲機臺下注賭博，藉此牟利，此
    種犯罪形態，本質上乃具有反覆、延續之特質，亦即供給賭
    博場所賭博之目的既在於營利，性質上自不止1 次即結束，
    因此當該遊戲場營業時起，即以該電子遊戲機臺每日重覆地
    賭博為常態與典型，如有中斷當屬例外，揆諸前揭說明，被
    告等3 人於94年底起，有反覆、持續經營該電子遊戲機臺場
    所及賭博之行為，其於刑法評價上，應認係集合多數犯罪行
    為而僅成立一罪。至被告等3 人之行為，雖有一部分犯行在
    95 年7月1 日刑法修正施行前，他部分接續至95年7 月1 日
    刑法修正施行後，即應逕適用修正後之規定，無比較新舊法
    之問題。又被告等3 人所犯上述3 罪間，均係基於1 個賭博
    犯意之決定，達成其同一犯罪之各個舉動，乃一行為觸犯數
    罪名，為想像競合犯，應依刑法第55條規定，從情節較重之
    意圖營利聚眾賭博罪處斷。
三、爰審酌被告乙○○、丙○○、戊○○均無前科，素行良好，
    有臺灣高等法院被告前案紀錄表3 份附卷足參，被告乙○○
    不思以正當工作獲取財利，竟提供賭博場所，經營賭博性電
    子遊戲機臺，且規模不小，供人把玩，從中獲取不法利益，
    助長社會僥倖心理及賭博歪風，對社會風氣造成不良影響；
    另被告丙○○、戊○○係受僱於被告乙○○從事開分、洗分
    、兌換賭資等工作，其情節自輕於負責經營之被告乙○○；
    及被告等3 人犯後均否認犯行，態度不佳等一切情狀，分別
    量處如主文所示之刑，並分別諭知易科罰金之折算標準，以
    示懲儆。
四、沒收部分：
  (一)扣案如附表二編號一、二所示之機臺共6 臺（均含IC板）係
    當場賭博之器具，應依刑法第266 條第2 項規定，不問屬於
    犯人與否，均予宣告沒收。
  (二)扣案如附表三編號一至四所示之會員消費時間紀錄簿1 本、
    會員資料1 本、開分紀錄及記帳單14張、代幣3 袋等物，均
    為被告乙○○所有，供上開賭博行為所用之物（編號一、二
    係記錄賭客消費時間及基本資料所用、編號三係記帳所用、
    編號四係供把玩上開賭博器具之工具），均應依刑法第38條
    第1 項第2 款之規定，宣告沒收。
  (三)扣案如附表二編號三至編號十一所示之機臺，雖係擺設於「永
    慶電子遊戲場」內之電子遊戲機臺，惟並無積極證據證明上
    開機臺，已成為被告乙○○犯本件犯罪所用之物，自無從為
    沒收之宣告。
  (四)至於扣案如附表三編號五至十一所示之物，亦無積極證據證明
    已成為被告乙○○犯本罪所得或供犯罪所用之物，自亦無從
    宣告沒收。
據上論斷，依刑事訴訟法第299 條第1 項前段，刑法第266 條第
1 項前段、第2 項、第268 條、第28條、第55條、第41條第1 項
前段、第38條第1 項第2 款，刑法施行法第1 條之1 ，判決如主
文。
本案經檢察官梁義順到庭執行職務。
中    華    民    國    97    年    11    月    13    日
                  刑事第二庭  審判長法  官  劉國賓
                                    法  官  王素珍
                                    法  官  陳美利
以上正本證明與原本無異。
如不服本判決，應於判決收受後10日內，向本院提出上訴狀（須
附繕本）。
                                    書記官  張菀純
中    華    民    國    97    年    11    月    13    日
附錄本案論罪科刑法條全文：
刑法第266 條：（普通賭博罪與沒收物）
在公共場所或公眾得出入之場所賭博財物者，處 1 千元以下罰金
。但以供人暫時娛樂之物為賭者，不在此限。
當場賭博之器具與在賭檯或兌換籌碼處之財物，不問屬於犯人與
否，沒收之。
刑法第268 條：（圖利供給賭場或聚眾賭博罪）
意圖營利，供給賭博場所或聚眾賭博者，處3 年以下有期徒刑，
得併科3 千元以下罰金。
附表一：
┌───┬─────────────────────────┐
│賭客  │賭博時間                                          │
├───┼─────────────────────────┤
│丁○○│94年底至96年11月6 日                              │
├───┼─────────────────────────┤
│甲○○│96年4 、5 月間                                    │
└───┴─────────────────────────┘
附表二：
┌──┬────────────────┬─────┬─────┐
│編號│機臺名稱（均含IC板）            │數量（臺）│開分比例  │
├──┼────────────────┼─────┼─────┤
│ 一 │MAGIC WORLD賽馬                 │3         │ 10:1     │
├──┼────────────────┼─────┼─────┤
│ 二 │滿貫大亨（麻將）                │3         │  1:1     │
├──┼────────────────┼─────┼─────┤
│ 三 │正宗王牌（7 PK）                │5         │          │
├──┼────────────────┼─────┤          │
│ 四 │超悟空                          │3         │          │
├──┼────────────────┼─────┤          │
│ 五 │柏青史洛克                      │1         │          │
├──┼────────────────┼─────┤          │
│ 六 │HUGA                            │2         │          │
├──┼────────────────┼─────┤          │
│ 七 │大舞臺                          │2         │          │
├──┼────────────────┼─────┤          │
│ 八 │超級魔法球                      │1         │          │
├──┼────────────────┼─────┤          │
│ 九 │皇冠迷13                        │1         │          │
├──┼────────────────┼─────┤          │
│ 十 │彩金劍龍                        │1         │          │
├──┼────────────────┼─────┤          │
│ 十一 │正宗王牌連線主機（含印表機1 臺）│1 組      │          │
└──┴────────────────┴─────┴─────┘
 附表三：
┌──┬─────────────────────┬──┬──┐
│編號│品名                                      │單位│數量│
├──┼─────────────────────┼──┼──┤
│ 一 │會員消費時間紀錄簿                        │本  │1   │
├──┼─────────────────────┼──┼──┤
│ 二 │會員資料                                  │本  │1   │
├──┼─────────────────────┼──┼──┤
│ 三 │開分紀錄及記帳單                          │張  │14  │
├──┼─────────────────────┼──┼──┤
│ 四 │代幣                                      │袋  │3   │
├──┼─────────────────────┼──┼──┤
│ 五 │96年11月5 日中班報表資料                  │份  │1   │
├──┼─────────────────────┼──┼──┤
│ 六 │96年11月6 日早班報表資料                  │張  │1   │
├──┼─────────────────────┼──┼──┤
│ 七 │活動紀錄報表（開500 分送500 分、2500過招）│張  │1   │
├──┼─────────────────────┼──┼──┤
│ 八 │96年11月5 日夜班招待卷資料及請款紀錄表    │份  │1   │
├──┼─────────────────────┼──┼──┤
│ 九 │96年8 月至12月員工休假表                  │張  │2   │
├──┼─────────────────────┼──┼──┤
│ 十 │贈分抽獎紅包袋                            │疊  │1   │
├──┼─────────────────────┼──┼──┤
│ 十一 │現金（新臺幣）                            │元  │1114│
└──┴─────────────────────┴──┴──┘


司法院資訊處製作；財團法人民間司法改革基金會備份。
